【裁判字號】    97,訴,3477
【裁判日期】    970923
【裁判案由】    毒品危害防制條例
【裁判全文】
臺灣板橋地方法院刑事判決              97年度訴字第3477號
公  訴  人  臺灣板橋地方法院檢察署檢察官
被      告  甲○○
上列被告因違反毒品危害防制條例案件，經檢察官提起公訴 (97
年度毒偵字第5779號)， 本院於準備程序進行中，被告就被訴之
事實為有罪之陳述，經告知被告簡式審判程序之旨，並聽取
當事人之意見後，裁定進行簡式審判程序，判決如下：
    主  文
甲○○施用第一級毒品，累犯，處有期徒刑拾月。
    事  實
一、甲○○前於民國91年間因施用毒品案件，經臺灣桃園地方法
    院以91年度毒聲字第569 號裁定送觀察勒戒後認有繼續施用
    毒品之傾向，再依同院裁定入戒治處所接受強制戒治，經歷
    停止戒治及撤銷停止戒治再度入所戒治後，至92年7 月23日
    始強制戒治執行完畢釋放出所，其刑事部分經同法院以91年
    度訴字第1240號判有期徒刑8 月，於93年4 月27日縮刑期滿
    執行完畢；再於92年間因施用毒品案件，經臺灣桃園地方法
    院以92年度訴字第1147號判處有期徒刑10月；復於93年間因
    施用毒品案件，經臺灣桃園地方法院以93年度壢簡字第42 2
    號判處有期徒刑4 月，前開二罪經定其應執行刑為有期徒刑
    1 年，再於94年間因違反槍砲彈藥刀械管制條例及竊盜罪，
    經臺灣桃園地方法院以93年度訴字第1440號判處有期徒刑3
    年2 月，併科罰金新臺幣90000 元，上開各罪經接續執行，
    於96年4 月17日假釋出監，猶不知悔改，竟基於施用第一級
    毒品海洛因之犯意，於前開強制戒治執行完畢釋放後五年內
    之97年6 月15日晚間23時許，在桃園縣中壢市○○路店內，
    見友人在旁以香煙施用第一級毒品海洛因，竟以相同方式施
    用第一級毒品海洛因1 次。嗣於97年6 月16日10時12分許，
    甲○○至臺灣板橋地方法院檢察署執行觀護處分時，經觀護
    人採集其尿液送驗結果，發現呈嗎啡陽性反應，始查悉上情
    。
二、案經臺灣板橋法院檢察署檢察官主動簽分偵查起訴。
    理  由
壹、程序部分：按除被告所犯為死刑、無期徒刑、最輕本刑為三
    年以上有期徒刑之罪或高等法院管轄第一審案件者外，於第
    一次審判期日前之準備程序進行中，被告先就被訴事實為有
    罪之陳述時，審判長得告知被告簡式審判程序之旨，並聽取
    當事人、代理人、辯護人及輔佐人之意見後，裁定進行簡式
    審判程序，刑事訴訟法第273條之1第1項定有明文。經核本
    件被告甲○○所犯係死刑、無期徒刑、最輕本刑為三年以上
    有期徒刑以外之罪，其於準備程序中就被訴事實為有罪之陳
    述，經法官告知簡式審判程序之旨，並聽取公訴人、被告之
    意見後，本院爰依首揭規定，合議裁定由受命法官獨任進行
    簡式審判程序，合先敘明。
貳、實體方面：
一、前開犯罪事實，業據被告甲○○於本院審理中坦承不諱，且
    其為警查獲時所採集之尿液，經送台灣檢驗科技股份有限公
    司檢驗結果，確呈嗎啡陽性反應，有該公司97年6 月25日濫
    用藥物檢驗報告在卷足稽，足證被告之前開自白核與事實相
    符。又被告於91年間因施用毒品案件，經臺灣桃園地方法院
    以91年度毒聲字第569 號裁定送觀察勒戒後認有繼續施用毒
    品之傾向，而再依同院裁定入戒治處所接受強制戒治，經歷
    停止戒治及撤銷停止戒治再度入所戒治後，至92年7 月23日
    始強制戒治執行完畢釋放出所，其刑事部分經同法院以91年
    度訴字第1240號判有期徒刑8 月，於93年4 月27日縮刑期滿
    執行完畢；再於92年間因施用毒品案件，經臺灣桃園地方法
    院以92年度訴字第1147號判處有期徒刑10月；復於93年間因
    施用毒品案件，經臺灣桃園地方法院以93年度壢簡字第422
    號判處有期徒刑4 月，前開二罪經定其應執行刑為有期徒刑
    1 年，再於94年間因違反槍砲彈藥刀械管制條例及竊盜罪，
    經臺灣桃園地方法院以93年度訴字第1440號判處有期徒刑3
    年2 月，併科罰金新臺幣90000 元，上開各罪經接續執行，
    於96年4 月17日假釋出監，有臺灣高等法院被告前案紀錄表
    1 份在卷可憑，則其再犯本件施用第一級毒品罪，係於強制
    戒治執行完畢後五年內再犯，依毒品危害防制條例第23條第
    2項規定，自應依法論科。
二、核被告甲○○所為，係犯毒品危害防制條例第10條第1 項施
    用第一級毒品之罪。又被告因其施用行為，而持有第一級毒
    品安非他命之持有行為，其持有之低度行為應為施用之高度
    行為所吸收，不另論罪。又被告有如事實欄所載之論罪科刑
    及執行情形，此有臺灣高等法院被告前案紀錄表附卷為證，
    是被告受徒刑執行完畢，五年內再故意犯本件有期徒刑以上
    之本罪，為累犯，應依刑法第47條第1 項之規定加重其刑。
    爰審酌被告之素行、犯罪之動機、目的、手段，智識程度、
    施用毒品祗係戕害其自己身心，並無加害他人，兼衡本件施
    用毒品之次數僅一次，犯罪後業已坦承犯行，態度良好等一
    切情狀，量處如主文所示之刑。
據上論斷，應依刑事訴訟法第273 條之1 第1 項、第299 條第1
項前段，毒品危害防制條例第10條第1 項，刑法第11條前段、第
47條第1項，判決如主文。
本案經檢察官張慶林到庭執行職務。
中    華    民    國    97    年    9     月    23    日
                    刑事第二十二庭  法  官  徐  蘭  萍
右正本證明與原本無異。
如不服本判決，應於判決送達後十日內，向本院提出上訴狀。
                                    書記官  廖  美  紅
中    華    民    國    97    年    9     月    23    日
附錄本罪論罪科刑法條全文：
毒品危害防制條例第10條
施用第一級毒品者，處 6 月以上 5 年以下有期徒刑。
施用第二級毒品者，處 3 年以下有期徒刑。


司法院資訊處製作；財團法人民間司法改革基金會備份。
